臺灣臺北地方法院刑事判決　　　　　　　　96年度訴字第89號
公　訴　人　臺灣臺北地方法院檢察署檢察官
被　　　告　丙○○
　　　　　　　　　　國民
上列被告因偽造文書等案件，經檢察官提起公訴（起訴案號：95
年度偵字第26970號）因所犯非為死刑、無期徒刑、最輕本刑為
3年以上有期徒刑之罪或高等法院管第一審案件，被告於本院準
備程序進行中，就被訴事實為有罪之陳述，審判長於告知被告簡
式審判之旨，並聽取當事人之意見後，由本院裁定以簡式審判程
序審理，判決如下：
    主  文
丙○○共同行使偽造公文書，足以生損害於公眾，處有期徒刑壹
年陸月。扣案如附表所示之物沒收。
    事  實
一、丙○○與丁○○、乙○○（二人到案後另結）、真實姓名年
    籍不詳、綽號「小綱」之成年男子等具有犯意聯絡之人共同
    意圖為自己不法之所有，於95年12月7日上午9時30分，由不
    詳成員假借臺北縣新店市戶政事務所「柯小姐」、臺灣臺北
    地方法院檢察署檢察官「薛維平」、「林錦村」名義，並基
    於偽造公文書之犯意聯絡，先利用不知情不詳店名刻印人員
    偽刻「法務部台北行政執行處凍結管制執行命令」公印後，
    蓋用該公印而製作偽造之「法務部臺北行政執行處凍結管制
    執行命令」1紙、「臺北地檢署監管科」文件1紙，再以電話
    向甲○○佯稱涉及洗錢案件需凍結帳戶云云，並傳真上開偽
    造之執行命令1紙、臺北地檢署監管科文件1紙予甲○○，而
    予行使，致甲○○信以為真，於同日12時15分，至臺北市○○區○○路100號兆豐國際商業銀行（原中國國際商業銀行
    ，下稱兆豐銀行），依指示匯款新臺幣（下同）100萬元至
    指定之臺中第二信用合作社社港路分社帳號000 0000000000
    0000號帳戶，嗣甲○○發覺有異，於95年12月8日凌晨零時
    30分報警處理，惟丁○○、丙○○、乙○○與「小綱」等人
    尚不知已事跡敗露，於95年12月8日上午9時許，復以電話與
    甲○○聯絡約定在同日下午3時許，至上開兆豐銀行辦理定
    存解約，並需將150萬元交予「法務部監管科林偉民書記官
    」，甲○○即於同日下午3時40分，會同警方至臺北市○○
    區○○路、南京東路口之屈臣氏商店前，查獲前往取款、持
    偽造「法務部臺北地檢署林偉民」服務證（由真實姓名年籍
    不詳、綽號「正哥」之人提供予丁○○後，丁○○貼上相片
    共同偽造）出示予其而向其行使之丁○○，並扣得其所有之
    0000000000、0000000000之行動電話2支（含SIM卡2張）及
    現金5,000元後，再於臺北市○○區○○路18號前，查獲負
    責開車之丙○○，並扣得其所有0000000000、00000000 00
    、0000000000之行動電話3支（含SIM卡3張）及所得現金
    4,000 元，惟負責現場勘查之乙○○已逃逸無蹤，始悉上情
    ，均足以生損害於上開各機關之公信力。
二、案經臺北縣政府警察局新店分局報告臺灣臺北地方法院檢察
    署檢察官偵查起訴。
    理  由
一、訊據被告丙○○對於上開事實坦承不諱，（偵卷24至34頁，
    95、96頁）核與被害人甲○○（偵卷9至15頁）共同被告丁○○（偵卷19至23頁，95、96頁）供述情節相符，並有搜索
    扣押筆錄（偵卷35至37、41至43、47至49、53至55頁）扣押
    物品目錄表（偵卷39、52頁）指認口卡（偵卷65至68頁）扣
    押物品照片（偵卷69至71頁、73至76頁）中國國際商業銀行
    國內匯款申請書（偵卷89頁）法務部臺北行政執行處凍結管
    制執行命令、台北地檢署監管科文件（偵卷91、92頁）在卷
    及如附表所示物品扣案可稽，互核相合，足見被告之自白
    與事實相符。是本件被告丙○○犯罪事證極為明確，其犯行
    洵堪認定，應依法論科。
二、核被告所為，係犯刑法第216條、第211條、第212條之行使
    偽造公文書罪、行使偽造特種文書罪及刑法第339條第1項之
    詐欺取財罪。其與丁○○、乙○○、「小綱」間，有犯意聯
    絡及行為分擔，皆為共同正犯。被告利用不知情不詳刻印店
    人員偽刻公印行為，乃間接正犯；所犯偽造公印、公印文行
    為，係偽造公文書之階段行為，偽造公文書、特種文書之低
    度行度，應為高度之行使行為吸收，均不另論罪。其於95年
    12月7日及8日之詐欺行為，乃一行為之持續實行，為持續犯
    ，屬單一一罪，所犯一詐欺行為，同時犯行使偽造公文書、
    特種文書而犯三罪名，為想像競合犯，應依刑法第55條規定
    從一重依行使偽造公文書罪處斷。爰審酌被告犯罪動機，手
    段惡劣，年紀輕竟目無法紀，所生危害非輕及犯後坦誠等一
    切情狀，量處如主文所示之刑。如附表所示公印、公印文，
    應依刑法第219條宣告沒收，附表所示其餘之物係被告或共
    犯丁○○所有之物，除4000元係被告犯罪所得之物外，其餘
    均為供其犯罪所用之物，為被告供明在卷，應分依刑法第38
    條第1項第3款、第2款宣告沒收。
據上論斷，應依刑事訴訟法第273條之1第1項、第299條第1項前
段，刑法第28條、第216條、第211條、第212條、第339條第1項
、第55條、第219條、第38條第1項第2款、第3款、刑法施行法第
1條之1判決如主文。
本案經檢察官許鈺茹到庭執行職務
中　　華　　民　　國　　96　　年　　3 　　月　　12　　日
　　　　　　　　　刑事第十二庭  法　官　李英豪
以上正本證明與原本無異。
如不服本判決，應於判決送達後10日內，向本院提出上訴狀。
　　　　　　　　　　　　　　　　書記官　謝韻華
中　　華　　民　　國　　96　　年　　3 　　月　　13　　日
附錄本案論罪科刑法條全文：
中華民國刑法第216條
（行使偽造變造或登載不實之文書罪）
行使第 210 條至第 215 條之文書者，依偽造、變造文書或登載
不實事項或使登載不實事項之規定處斷。
中華民國刑法第211條
（偽造變造公文書罪）
偽造、變造公文書，足以生損害於公眾或他人者，處 1 年以上 7
年以下有期徒刑。
中華民國刑法第212條
（偽造變造特種文書罪）
偽造、變造護照、旅券、免許證、特許證及關於品行、能力服務
或其他相類之證書、介紹書，足以生損害於公眾或他人者，處1
年以下有期徒刑、拘役或3百元以下罰金。
中華民國刑法第339條第1項
（普通詐欺罪）
意圖為自己或第三人不法之所有，以詐術使人將本人或第三人之
物交付者，處5年以下有期徒刑、拘役或科或併科1千元以下罰金
。
附表：
1. 偽造「法務部臺北行政執行處凍結管制執行命令」公印1枚。
2. 偽造「法務部臺北行政執行處凍結管制執行命令」公印文1枚
   。
3. 偽造「法務部臺北地檢署林偉民」服務證1張。
4. 丁○○所有0000000000、0000000000號行動電話2支（含SIM2
   張）。
5. 丙○○所有0000000000、0000000000、0000000000號行動電
   話3支（SIM3張）。
